【裁判字號】    89,毒抗,254
【裁判日期】    890407
【裁判案由】    毒品危害防制條例
【裁判全文】
臺灣高等法院刑事裁定                            八十九年度毒抗字第二五四號
    抗  告  人
    即  被  告  甲○○
右抗告人因毒品危害防制條例案件，不服台灣基隆地方法院民國八十八年十一月十九
日裁定 (八十八年度毒聲字第二四一七號)，提起抗告，本院裁定如左：
    主  文
抗告駁回。
    理  由
一、原裁定以抗告人甲○○前因施用第二級毒品安非他命，經法院先後八十七年度毒
    聲字第六五五號、八十八年度毒聲字第四二七號裁定交付觀察、勒戒後認無繼續
    施用毒品傾向，由臺灣基隆地方法院檢察署檢察官分別以八十七年度偵字第五三
    五六號、八十八年度偵字第一一九九、一五八七號處分不起訴；嗣又於八十八年
    十月二十一日之前之某日施用第二級毒品安非他命一次，為此依毒品危害防治條
    例第二十條第三項規定裁定抗告人令入戒治處所施以強制戒治一年。
二、抗告意旨則以：伊經二次觀察勒戒，本已順利戒除毒癮，未料八十八年初，伊子
    因腦瘤住院開刀，伊母亦因白內障開刀，伊除需負擔全家生計外，又需負擔龐大
    之醫療費用，是以除白天在修車廠工作外，夜晚則需加開計程車，以增加收入，
    乃藉吸食安非他命提神，並非毒癮難以戒除；今伊母及伊子均已痊癒，伊亦已停
    止使用安非他命，如予強制戒治一年，家庭必將陷入另一困境，為使伊家庭免遭
    破碎，實不宜施以強制戒治一年，為此提起抗告，求為撤銷原裁定，更為適當之
    裁定。
三、按犯施用毒品罪，經觀察勒戒後無繼續施用毒品傾向，而由檢察官為不起訴之處
    分後，五年內再犯施用毒品罪經觀察勒戒後認有繼續施用毒品之傾向或三犯以上
    者，應由檢察官聲請法院裁定先令入戒治處所施以強制戒治。此觀毒品危害防治
    條例第二十條第三項規定自明。查本件抗告人前因施用第二級毒品安非他命案件
    ，經原法院以八十七年度毒聲字第六五五號、八十八年度毒聲字第四二七號先後
    二次裁定送觀察、勒戒後，均無繼續施用毒品之傾向，由台灣基隆地方法院檢察
    署檢察官分別以八十七年度偵字第五三五六號、八十八年度偵字第一一九九號、
    第一五八七號處分不起訴，有各該不起訴處分書在卷可按。嗣抗告人於八十八年
    十月二十一日前往基隆市警察局第三分局接受強制採驗尿液，經送台灣檢驗科技
    股份有限公司檢驗結果，其尿液呈安非他命陽性反應，有該公司濫用藥物尿液檢
    驗報告在卷為憑，復為抗告人所不否認。核抗告人係三犯毒品危害防制條例第十
    條之罪，原法院依毒品危害防制條例第二十條第三項規定，裁定令入戒治處所施
    以強制戒治一年，經核並無不合。抗告意旨指摘原裁定不當，求予撤銷，為無理
    由，應駁回其抗告。
四、據上論斷，應依刑事訴訟法第四百十二條裁定如主文。
中    華    民    國    八十九    年      四        月        七        日
                            臺灣高等法院刑事第十八庭
                                審判長法  官  吳      敦
                                      法  官  吳  明  峰
                                      法  官  林  陳  松
右正本證明與原本無異。
不得再抗告。
                                      書記官  鎖  瑞  嶺
中    華    民    國    八十九    年      四        月        十        日


司法院資訊處製作；財團法人民間司法改革基金會備份。
